【裁判字號】    98,審易,1814
【裁判日期】    981231
【裁判案由】    竊盜
【裁判全文】
臺灣桃園地方法院刑事判決            98年度審易字第1814號
公  訴  人  臺灣桃園地方法院檢察署檢察官
被      告  丙○○
上列被告因竊盜案件，經檢察官提起公訴（98年度偵字第20903
號），嗣於本院準備程序進行中，被告就被訴事實為有罪之陳述
，經本院告知簡式審判程序意旨，並聽取公訴人及被告之意見後
，本院裁定改依簡式審判程序審理，並判決如下：
    主  文
丙○○於夜間侵入住宅竊盜，累犯，處有期徒刑肆月，如易科罰
金，以新臺幣壹仟元折算壹日。
    事  實
一、丙○○前於民國94年間因竊盜案件，經本院以94年度壢簡字
    第2304號判處有期徒刑4 月確定；又於95年間，因傷害案件
    ，經本院以95年度桃簡字第1625號判處有期徒刑3 月確定；
    上開2 罪刑並經本院以96年度聲減字第83號裁定各減刑二分
    之一並定應執行有期徒刑3 月確定後，於96年7 月16日執行
    完畢（於本案構成累犯）。詎仍不知悔改，竟意圖為自己不
    法之所有，基於竊盜之犯意，於98年9 月12日凌晨4 時許，
    趁甲○○離開其址設桃園縣中壢市○○路44號4 樓402 號住
    處而房門未鎖之際，侵入而徒手竊取甲○○所有置放於上開
    住處桌上之安泰銀行提款卡1 張得手，適甲○○返家當場發
    覺而追捕，而於同日凌晨4 時10分許，在桃園縣中壢市○○
    路2 巷與長江路口為巡邏員警逮捕，並扣得前開提款卡1 張
    ，始悉上情。
二、案經桃園縣政府警察局中壢分局報告臺灣桃園地方法院檢察
    署檢察官偵查起訴。
    理  由
一、本案被告丙○○所犯之罪，並非法定刑為死刑、無期徒刑或
    最輕本刑3 年以上有期徒刑之罪，亦非高等法院管轄第一審
    之案件，而被告於準備程序中就被訴事實已為有罪之陳述，
    經本院告知簡式審判程序之旨，並聽取公訴人及被告之意見
    後，本院乃依刑事訴訟法第273 條之1 第1 項規定，裁定改
    行簡式審判程序，合先敘明。
二、訊據被告丙○○對上揭犯行於警詢、檢察官偵訊及本院審理
    中均坦承不諱，並有被害人甲○○於警詢中指述及證人乙○
    ○○○於本院審理中證述明確，另有桃園縣政府警察局中壢
    分局扣押筆錄、扣押物品目錄表、證物認領保管單及照片等
    在卷可稽。足徵被告任意性之自白與事實相符，應屬可信。
    至被告於警詢、檢察官偵訊及本院審理時，均供稱伊以為被
    害人桌上之提款卡係電話卡，始加以竊取，惟查，被告上開
    對竊盜客體之誤認，繫屬等價客體錯誤，不影響其本件竊盜
    之故意。又被告於本院審理時，雖辯稱：伊在半路上就把卡
    片還給被害人，警察搜伊身之前伊已經把拿到的東西還給被
    害人，惟被告竊取該提款卡已既遂，不因事後返還被害人與
    否影響其既遂犯之成立，且被告於警詢時陳稱：警方從伊身
    上查扣之安泰銀行提款卡，即為伊在桃園縣中壢市○○路44
    號4 樓402 號內竊取之物，並有桃園縣政府警察局中壢分局
    扣押筆錄及扣押物品目錄表在卷證明係員警命持有人提出或
    交付應扣押物予以扣押在卷可考，足認被告上開辯稱係屬卸
    責之詞，不足採信。綜上，本件事證明確，被告犯行堪以認
    定，應予論罪科刑。
三、核被告所為，係犯刑法第321 條第1 項之夜間侵入住宅竊盜
    罪。被告有事實欄所載之科刑、執行資料，此有臺灣高等法
    院被告前案紀錄表在卷可稽，其於5 年內故意再犯有期徒刑
    以上之罪，為累犯，應依刑法第47條第1 項規定加重其刑。
    爰審酌被告之前科、素行、竊盜之方法、竊取財物之價值、
    竊取提款卡尚無實質損害及犯後態度等一切情狀，認被告就
    本件犯行依前開累犯加重事由後宣告法定最低本刑，仍嫌過
    重，並參酌刑法第60條，依法律加重或減輕者，仍得依前條
    之規定酌量減輕其刑之規定，爰依刑法第59條規定，減輕其
    刑，而量處如主文所示之刑，並諭知易科罰金之折算標準。
四、應適用之法條：刑事訴訟法第273 條之1 第1 項、第299 條
    第1 項前段，刑法第321 條第1 項、第47條第1 項、第60條
    、第59條、第41條第1 項前段。
本案經檢察官黃怡菁到庭執行職務。
中    華    民    國    98    年    12    月    31    日
                        刑事庭  法  官  鍾雅蘭
以上正本證明與原本無異。
如不服本判決，得自收受送達之翌日起10日內向本院提出上訴狀
（應附繕本），其未敘述上訴理由者，應於上訴期間屆滿後20日
內補提理由書狀於本院，上訴於臺灣高等法院。
                                書記官  楊郁馨
中    華    民    國    98    年    12    月    31    日
附錄本案論罪科刑法條：
中華民國刑法第321條
犯竊盜罪而有左列情形之一者，處六月以上、五年以下有期徒刑
：
一、於夜間侵入住宅或有人居住之建築物、船艦或隱匿其內而犯
    之者。
二、毀越門扇、牆垣或其他安全設備而犯之者。
三、攜帶兇器而犯之者。
四、結夥三人以上而犯之者。
五、乘火災、水災或其他災害之際而犯之者。
六、在車站或埠頭而犯之者。
前項之未遂犯罰之。

司法院資訊處製作；財團法人民間司法改革基金會備份。
